# 新收入准则下政府购买服务如何确认收入

提问人：王湘飞 时间：2020-08-07 12:14:00
@chenyiwei陈老师，企业与政府签订政府购买服务合同。合同约定：企业提供定制化软件开发，同时采购硬件设备，安装调试后提供三年数据服务，之后软硬件移交政府；付款条款，合同签订20%、安装调整后20%，三年数据化服务两年支付每年30%。请问按新收入准则，定制化软件研发和后续数据服务确定两项单项履约义务分别确认营业收入（其中数据服务三年平均确定营业收入），硬件设备在数据服务期间做为固定资产管理，三年计提折旧可否？感谢

回答人：chenyiwei
1 、按新收入准则，定制化软件研发和后续数据服务确定两项单项履约义务分别确认营业收入（其中数据服务三年平均确认营业收入）基本可行。
2 、本项目更倾向于采用BOT模式核算，即前期确认定制软件开发服务收入，后续运营期间确认运维服务收入和资金利息收入。如果政府每年拨付的款项是固定的，则应采用“金融资产模式”，所开发的软件和所购置的硬件不应确认为固定资产。

提问人：王湘飞 时间：2020-08-12 20:33:07
陈老师， 1 、如您所说在安装验收时确认
借：长期应收款
贷：营业收入（软年定制开发和机器安装）和未确认融资收益、应交增值税；
同时借：营业成本 贷：生产成本（定制软件开发成本）和库存商品（机器设备）这样会计处理可否？
2 、每年提供运维服务时
借：应收账款
贷：营业收入

回答人：chenyiwei
基本可以这样处理。